臺灣臺北地方法院交通事件裁定　　　　 96年度交聲更字第2號
異議人即
受處分人　乙○○
上列異議人即受處分人因違反道路交通管理處罰條例案件，對於
交通部公路總局臺北區監理所基隆監理站於民國九十五年十月二
十三日所為之處分（原處分案號：基監字第裁四二─Ｃ0000
0000號、基監字第裁四二─Ｃ00000000號），聲明
異議，本院裁定後，經臺灣高等法院撤銷發回，本院更為裁定如
下：
    主  文
異議駁回。
    理  由
一、按汽車駕駛人，行經有燈光號誌管制之交岔路口闖紅燈者，
    處新臺幣（下同）一千八百元以上五千四百元以下罰鍰，並
    記違規點數三點，道路交通管理處罰條例第五十三條、第六
    十三條第一項第一款定有明文；又汽車駕駛人駕駛汽車有違
    反道路交通管理處罰條例之行為，經交通勤務警察制止時，
    不聽制止或拒絕停車接受稽查而逃逸者，除按該條規定處罰
    外，處三千元以上六千元以下罰鍰，並記違規點數一點，同
    條例第六十條第一項、第六十三條第一項第三款亦有明定。
二、本件原處分機關交通部公路總局臺北區監理所基隆監理站，
    係以異議人即受處分人乙○○於民國八十五年八月四日上午
    七時五十分許，騎乘車牌號碼CXJ-七二七號重型機車，沿台
    北縣新台五路由臺北往基隆方向行駛時，闖紅燈通過有燈光
    號誌管制之臺新台五路一段、連興街口，經臺北縣警察局汐
    止分局交通分隊執勤員警攔停時，又拒絕停車接受稽查，逕
    行駛離現場，經原舉發單位臺北縣政府警察局交通警察隊汐
    止分隊警員掣單舉發，嗣經受處分人於應到案日期（九十五
    年九月四日）前提出申訴，由原處分機關函請原舉發單位調
    查結果，仍認其有前開違規行為，乃於九十五年十月二十三
    日分別依道路交通管理處罰條例第五十三條第一項、第六十
    三條第一項第三款之規定裁處罰鍰一千八百元，並記違規點
    數三點；暨依同條例第六十條第一項、第六十三條第一項第
    一款規定裁處罰鍰三千元，並記違規點數一點。
三、受處分人就其為前開機車之所有權人，並實際管領使用機車
    亦不爭執，惟否認有何違規情事，辯稱其未闖越紅燈，亦無
    經警鳴笛攔停而拒絕停車不接受稽查、駛離逃逸之事實，且
    其身為單親獨子，母親更經常叮囑騎車注意安全，以免傷人
    誤己，原裁決所為處分，顯有錯誤，請予撤銷云云。
四、經查，受處分人之違規情事，業據證人即舉發警員甲○○指
    證「當天我是在新台五路、連興街口擔任交通疏導勤務，在
    上午七點五十分左右，看到一輛ＣＸＪ─七二七號的機車沿
    新台五路台北往基隆方向，行經連興街口時，闖越紅燈直行
    ，在該機車前方已經有三輛汽車、一輛機車都已經在停等狀
    態，只有該機車闖越紅燈，因為我當時就站在連興街新台五
    路路口中間，所以就對該機車做出停止手勢，但該機車仍然
    繼續往基隆方向行駛，並沒有停，當時我人還在該機車的前
    方，於是上前攔停，結果機車繞過我所在的位置往基隆方向
    離開。」等語綦詳（見本院九十六年三月二十三日訊問筆錄
    ），並有其所提出之現場位置暨機車行進路線圖一件在卷可
    憑。至於證人甲○○雖因該機車駕駛人頭戴白色全罩式安全
    帽而無法辯識其面貌，然證人既於機車駕駛繞過身旁並持續
    蛇行一段距離之情況下，確認車牌號碼，並當場記錄車號及
    駕駛人性別、穿著情形等資料，業據其結證在卷（詳本院同
    前筆錄），復有證人當場記錄之書面資料一紙附卷可憑（見
    本院卷第十六頁），足認本件並無誤認之虞。受處分人雖另
    辯稱當時為上班之尖峰時間，車速不快的情況下，不可能闖
    越紅燈云云；惟所謂「交通尖峰」時間，本屬一般統計認定
    之結果，而道路壅塞與否，更與諸多因素有關，自難僅依單
    一時間因素判斷該路口之交通情形，受處分人前開車速不快
    ，無闖越紅燈可能之推論，尚難採信，應以證人甲○○之證
    詞為可採。受處分人前開違規行為，事證明確，堪予認定。
    從而，原處分機關分別依道路交通管理處罰條例第五十三條
    第一項、第六十條第一項規定，裁處罰鍰各一千八百元、三
    千元，並依同條例第六十三條第一項第三款、第一款規定，
    各記違規點數三點、一點，核無不當。本件異議為無理由，
    應予駁回。
五、據上論斷，應依道路交通案件處理辦法第十九條，裁定如主
    文。
中   華   民   國   九十六   年   三   月    二十六   日
  　　　　　　　　　　　交通法庭法　官　劉方慈
以上正本證明與原本無異
如不服本裁定應於送達後5日內向本院提出抗告狀
      　　　　　　　　　　　　　書記官　林妙穗
中   華   民   國   九十六   年   三   月    二十六   日
